aghul_adjectives_lexicon.lexd
lеджаванф #странноватый; непонятный
lеджайиб #странный; чудный
lеджалсуз #бессмертный
lезабсуз #лёгкий
lекаф #освещённый
lеквеф #светлый; яркий
lекукъиран #близорукий
lекьулдар #разумный; умный
lекьулсуз #неразумный
lекьулфаф #разумный
lеламатинф #удивительный; таинственный; мистический
lемам #забитый
lентlеф #брезгливый
lешкъиллу #увлечённый; устремлённый
lешкъсуз #пассивный; инертный
lуьмурлу #долговечный
lуьрус #русский
lуьрчlеф #пёстрый
lуьчlеф #кислый; горький
lэквеф #ясный
lэкульфаф #умный
эллигъ #старый
эмалировани #эмалированный
эрзиман #милый
эркек #мужественный
эркин #свободный
эски #старый; устаревший; драный
эхlтималф #возможный
эхlтиятлу #осторожный
эхlтимал #вероятный
юридически #юридический
юртсуз #бездомный
юхсул #никчёмный
яваш #медленный; неторопливый
явашттинф #медленный; тихий; неторопливый; инертный; пассивный
ягъдинф #частый
ягъсуз #наглый
ягьлу #совестливый/добросовестный
ягlайинф #сегодняшний
ягlанф #теперешний
язукъинф #жалостливый
язукъф #жалкий
ялгьуз #одинокий
ялгьузф #одинокий
яр #любимый
ярамиш #годный; приемлемый
ярашугъ #подобный
яхlсуз #бессовестный
яшаринф #зрелый
сакин #спокойный
клинайеф #мертвый
кедивуф #утонувший/утопленник
сагъ #здоровый/здоровье
кулинф #ленивый
бушеф #глухой
ьlабаб #немой
сукьурф #слепой
пийанф #пьяный
ухуф #пьяный
кьацlулф #голый/обнаженный
руьхьуьф #вареный
ьlашуф #сырой
хъучархьеф #зрелый/спелый
гъазеф #зеленый/неспелый/незрелый
утlуф #гнилой
аргlуф #сломанный/разбитый
багьа #дорогой
уджуз #дешевый
хlаф #большой
ирхеф #длинный/долгосрочный
джикълаф #короткий
ыирълаф #широкий
даринф #глубокий
дуз #плоский/прямой
дихьаф #прямой
цlакуф #кривой
суманф #похожий/подобный
ъlареф #пустой
ыуссеф #старый
тагlдеф #быстрый
цlайеф #новый
йавашттинф #медленный
хlазурф #готовый
джагылф #молодой
иттеф #сладкий
ьуцлеф #соленый/кислый
кьулкьунф #горький
ьайи #громкий/яркий
архайин #спокойный/тихий
йаваш #спокойный/тихий
ьакваф #светлый
муцлеф #темный
клареф #черный
цlуппеф #жесткий
хуцлеф #грубый
шергвеф #гладкий
хlутте #острый
дартlаф #тупой
ылашуф #мокрый
ругъуф #холодный
шадф #счастливый/радостный
такабурлу #гордый
дирибаш #смелый
халисанф #настоящий
идежф #хороший
чlирхlаф #плохой
дуздаваф #неправильный
батларф #красивый
ухыттанф #красивый
гlакъуллу #умный
ахlмакъ #глупый
хъугъунаф #уверенный
джетинф #трудный
асуллу #благородный
тахсирлу #виновный
тахсиркеф #виновный
диндин #священный
